臺灣士林地方法院刑事裁定　　　　　　　100年度訴字第181號
公　訴　人　臺灣士林地方法院檢察署檢察官
被　　　告　賴柏州
選任辯護人　邱靖貽律師
上列被告因違反毒品危害防制條例案件，經檢察官提起公訴，本
院前於中華民國100 年12月1 日裁定延長羈押，被告不服，提起
抗告，經臺灣高等法院於100 年12月19日以100 年度抗字第1446
號裁定撤銷發回，本院更行裁定如下：
    主  文
賴柏州自民國壹佰年拾貳月柒日起延長羈押貳月。
    理  由
一、本件被告賴柏州因違反毒品危害防制條例案件，前經本院訊
    問後，認被告涉犯毒品危害防制條例第4 條第2 項、第3 項
    之販賣第二級、第三級毒品罪，均犯罪嫌疑重大，而其所犯
    上開之罪，均係最輕本刑為5 年以上有期徒刑之罪，且均有
    事實足認為有勾串共犯、證人之虞，又衡諸被告所犯均為有
    期徒刑5 年以上之重罪，客觀上確有畏罪逃亡之動機，可預
    期其逃匿以規避審判程序之進行及刑罰執行之可能性甚高，
    顯有逃亡之虞，非予羈押，顯難進行審判，即有刑事訴訟法
    第101 條第1 項第1 款至第3 款之情形，而有羈押並禁止接
    見通信之必要，於民國100 年7 月7 日執行羈押並禁止接見
    通信在案，並於同年10月7 日延長羈押2 月並禁止接見通信
    。嗣因被告之羈押期間即將屆滿，本院於同年12月1 日訊問
    被告，並聽取辯護人之意見，認本案除證人詹佳川經傳拘無
    著，無從進行交互詰問程序外，均已進行交互詰問程序，雖
    已無繼續禁止接見通信之必要，而自是日起解除禁止接見通
    信，然被告前述刑事訴訟法第101 條第1 項第1 款、第3款
    羈押原因仍然存在，被告有繼續羈押之必要，乃自100 年12
    月7 日起延長羈押2 月，惟後經被告向臺灣高等法院提起抗
    告，由臺灣高等法院撤銷原裁定發回本院更為裁定，先予敘
    明。
二、按刑事訴訟法第101 條第1 項第3 款規定之羈押，係因被告
    所犯為死刑、無期徒刑或最輕本刑為5 年以上有期徒刑之罪
    者，其可預期判決之刑度既重，該被告為規避刑罰之執行而
    妨礙追訴、審判程序進行之可能性增加，國家刑罰權有難以
    實現之危險，該規定旨在確保訴訟程序順利進行，使國家刑
    罰權得以實現，以維持重大之社會秩序及增進重大之公共利
    益，其目的洵屬正當。又基於憲法保障人民身體自由之意旨
    ，被告犯上開條款之罪嫌疑重大者，仍應有相當理由認為其
    有逃亡、湮滅、偽造、變造證據或勾串共犯或證人等之虞，
    法院斟酌命該被告具保、責付或限制住居等侵害較小之手段
    ，均不足以確保追訴、審判或執行程序之順利進行，始符合
    該條款規定，非予羈押，顯難進行追訴、審判或執行之要件
    ，此際羈押乃為維持刑事司法權有效行使之最後必要手段，
    於此範圍內，尚未逾越憲法第23條規定之比例原則，符合司
    法院釋字第392 號、第653 號、第654 號解釋意旨，與憲法
    第8 條保障人民身體自由及第16條保障人民訴訟權之意旨，
    尚無違背（司法院釋字第665 號理由書參照）。次按羈押之
    必要性，係由法院依職權就具體個案衡酌證據之保全或訴訟
    程序之遂行等情為依據，此項認定屬事實審法院裁量權之自
    由行使（最高法院97年度台抗字第670 號裁定參照）。
三、經查：
  (一)本件被告涉犯毒品危害防制條例第4 條第2 項、第3 項之販
    賣第二級、第三級毒品罪案件經檢察官起訴，訊據被告雖否
    認犯行，惟有證人詹佳川、詹承佑、王偉霖、廖泉華之證詞
    及通訊監察譯文、扣案毒品、分裝杓、電子磅秤、行動電話
    在卷可稽，被告涉犯前開販賣第二級、第三級毒品罪嫌確屬
    重大。且被告所犯毒品危害防制條例第4 條第2 項、第3 項
    之罪均係刑事訴訟法第101 條第1 項第3 款所定最輕本刑5
    年以上有期徒刑之罪。
  (二)又本案證人詹佳川經本院傳拘無著，無從進行交互詰問；證
    人即同案被告王偉霖於審理中翻異前證，甚且於進行交互詰
    問程序中頻頻注視被告；證人廖泉華於審理中先後兩次到庭
    作證前後已矛盾相左，且上開證人均於審理中或為避重就輕
    、或為迴護被告、附和被告之詞，有歷次審判筆錄在卷可查
    ，足認被告仍有勾串共犯或證人之虞，而仍有刑事訴訟法第
    101 條第1 項第2 款之羈押原因。
  (三)再者，以被告所涉犯上開販賣第二級、第三級毒品罪責之重
    ，可預期其逃匿以規避審判程序之進行及刑罰執行之可能性
    甚高。況且，被告前於91年間，因妨害自由案件，經臺灣高
    等法院以91年度上更一字第736 號判決判處有期徒刑6 月，
    得易科罰金，嗣經被告提起上訴，經最高法院以92年度台上
    字第7386號判決駁回上訴確定，惟該案嗣經送臺灣士林地方
    法院檢察署以93年度執字第336 號案件執行時，被告竟傳拘
    無著，顯已逃匿，而遭臺灣士林地方法院檢察署發佈通緝，
    有臺灣高等法院被告前案紀錄表在卷可憑。以上開前案紀錄
    可知，被告對於遭判處有期徒刑6 月，得易科罰金之輕微案
    件，竟逃匿以規避執行而遭通緝，本案販賣第二級、第三級
    毒品均係最輕本刑5 年以上有期徒刑之重罪，誠難期被告於
    本案如判決有罪確定後，能坦然接受刑罰執行，依被告前揭
    品格證據，足認被告客觀上有畏罪逃亡之動機，亦有逃匿規
    避刑罰執行之高度可能性。是被告亦仍有刑事訴訟法第101
    條第1 項第1 款有事實足認有逃亡之虞之羈押原因。
四、綜上所述，本院認被告有前述刑事訴訟法第101 條第1 項第
    1 至3 款情形之原羈押原因仍然存在，有繼續羈押之必要，
    不能以具保、限制住居或以其他強制處分代之，仍應自100
    年12月7 日起延長羈押2 月。
五、依刑事訴訟法第108 條第1 項之規定，裁定如主文。
中    華    民    國  100     年    12    月    19    日
                  刑事第九庭審判長法  官  黎惠萍
                                  法  官  高雅敏
                                  法  官  張明儀
以上正本證明與原本無異。
如不服本裁定應於送達後5日內向本院提出抗告狀。
                                  書記官  林蔚菁
中    華    民    國   100    年    12    月    19    日